【裁判字號】    89,訴緝,21
【裁判日期】    890825
【裁判案由】    懲治走私條例
【裁判全文】
臺灣新竹地方法院刑事判決                          八十九年度訴緝字第二一號
    公  訴  人  臺灣新竹地方法院檢察署檢察官
    被      告  甲○○
    選任辯護人  彭火炎律師
右列被告因懲治走私條例案件，經檢察官提起公訴（八十五年度偵字第一一一五四號
），本院判決如左：
    主      文
甲○○共同私運管制物品進口逾公告數額，累犯，處有期徒刑拾月。
扣案之大陸魚貨剝皮魚壹萬貳仟陸佰肆拾玖公斤、黃魚柒拾伍公斤、花蟹貳仟壹佰參
拾肆公斤、鮸魚玖佰參拾伍公斤、白鯧魚貳佰柒拾伍公斤、小烏魚捌拾貳公斤、馬加
魚貳佰壹拾公斤、魟魚壹佰壹拾公斤及肉鯽魚壹佰貳拾公斤均沒收。
    事      實
一、甲○○曾於民國七十九年間，因違反懲治走私條例案件，經台灣高等法院判處有
    期徒刑五月，復於八十年間再犯該條例之罪，經台灣高等法院判處有期徒刑三月
    ，經定執行為有期徒刑六月，於八十二年七月二十七日執行完畢，仍不知悔改，
    其係「祥福」號漁船之船長，與陳錦成、史聰明、曾國志、康乾輝四人（已另行
    審結）、薛溪河（另行偵辦），係「祥福」號漁船之船員共六人，均明知政府明
    令公告管制不得自大陸地區私運物品進入台灣地區，竟基於犯意之聯絡，以赴外
    海捕魚為由，共同於八十五年十月二十七晚上十二時許，駕駛「祥福」號漁船，
    由新竹南寮漁港出海，迨於同年月三十日上午，航行至大陸地區福建省平潭外海
    約七海哩處，與大陸地區不詳船名之漁船接駁，並將該大陸漁船載運之大陸魚貨
    剝皮魚一萬二千六百四十九公斤、黃魚七十五公斤、花蟹二千一百三十四公斤、
    鮸魚九百三十五公斤、白鯧魚二百七十五公斤、小烏魚八十二公斤、馬加魚二百
    一十公斤、魟魚一百一十公斤及肉鯽魚一百二十公斤（計重一萬六千五百九十公
    斤）搬至「祥福」號漁船內藏置後，私運該逾政府公告之一千公斤數額，且完稅
    價格（含船上茶壺八個及八仙彩二個，共計新台幣五十四萬五千零八十五元）超
    過新台幣（下同）十萬元之管制物品進入台灣地區，嗣於八十五年十一月一日凌
    晨零時許，擬駛返新竹南寮漁港時，在新竹市南寮外海三海浬處為警查獲，並扣
    得上開大陸魚貨而查悉上情。
二、案經內政部警政署保安警察第七總隊第一大隊第三中隊報請台灣新竹地方法院檢
    察署檢察官偵查起訴。
    理      由
一、訊據被告甲○○固坦承有於右揭時、地與陳錦成、史聰明、曾國志、康乾輝、薛
    溪河等人載運扣案魚貨為警查獲之事實，惟矢口否認有自大陸地區私運物品進入
    台灣地區之犯行，辯稱：扣案之魚貨，係伊所僱用之大陸漁工在我國烏丘島海域
    設置定置網捕撈所得，再由伊與陳錦成等人駕駛「祥福號」漁船接運返台，並非
    自大陸地區走私進口之物品云云。經查右開事實，業據共同被告史聰明、曾國志
    、康乾輝三人於警訊時供承不諱，互核所述情節就所接駁之漁獲等情均大致相符
    ，並有查獲照片十六幀附卷及如主文第三項所示大陸魚貨扣案可稽，按本件涉案
    之另共同被告陳錦成、甲○○及薛溪河三人於警訊時均否認前情，顯見警方於偵
    辦過程中，並無違法取供情事，是其餘史聰明、曾國志、康乾輝三人於警訊時之
    自白，應係在自由意識下所為陳述，自堪採信，且本件查獲魚貨之包裝，皆以大
    陸簡體字標記，亦有前開卷附照片可佐，並經同案被告薛溪河於警訊時供述明確
    ，足見該魚貨要屬大陸地區物品無訛。被告雖以右揭情詞抗辯，然被告於警訊、
    檢察官偵查中均辯稱，該批漁貨係自行捕撈等語，而共同被告史聰明、曾國志、
    康乾輝則供稱係向大陸漁船所接駁等詞，其他被告陳錦成、薛溪河則供稱係渠等
    自行撈獲等語，均未供稱係被告甲○○所僱佣之大陸漁工所捕獲，是縱認被告確
    有僱佣大陸地區人民捕漁，則此次所查獲之漁獲應非被告所僱佣之大陸地區人民
    所捕獲甚明；況被告所提出之與大陸地區莆田湄洲島勞動服務公司所簽訂之協議
    書以證明確有僱佣大陸地區人民捕漁，然此協議書係屬私文書，並未經我國公務
    機關認證，該文書形式上之真正已足生疑？況被告所辯其所僱之大陸漁工均係在
    本國烏丘島海域設置定置網捕漁，然大陸漁船依理若駛近本國海域捕漁均將遭我
    軍警驅離，實無從在本國海域捕漁，所辯顯違常情，是上開協議書亦不得為有利
    於被告之認定。次查被告等在福建平潭外海七海浬處之大陸地區，接載扣案大陸
    魚貨，私運至新竹南寮外海三海里處為警查獲時，已進入我國領海區域內，渠等
    駕駛「祥福」號漁船自大陸地區載運前述魚貨進入台灣地區，至為灼然，而被告
    等私運之大陸魚貨，計重一萬六千五百九十公斤，完稅價格含一併扣案之茶壺八
    個及八仙彩二個，共計新台幣五十四萬五千零八十五元等情，復有貨品扣押單及
    財政部台中關稅局八十六年四月十日（八六）中普緝字第一二０五號函各一紙在
    卷可參，顯其數額已逾一千公斤，且完稅價格超過十萬元甚明。綜上所述，被告
    所辯無非事後卸責之詞，本件事證明確，被告犯行應堪認定。
二、按自大陸地區私運物品進入台灣地區，除屬於懲治走私條例公告管制物品項目及
    其數額甲項及乙項之物品不限數額外，其餘以私運一項或數項，其總額由海關比
    照緝獲時之完稅價格計算，超過新台幣十萬元或重量達一千公斤者，以管制進口
    物品論，此參照懲治走私條例第十二條及同條例公告管制物品項目及其數額丁項
    之規定至明。故核被告甲○○所為，均應依懲治走私條例第十二條規定，適用同
    條例第二條第一項之私運管制物品進口罪處斷。又被告與陳錦成、史聰明、曾國
    志、康乾輝、薛溪河間，有犯意聯絡及行為分擔，皆為共同正犯。查被告甲○○
    曾於民國七十九年間，因違反懲治走私條例案件，經台灣高等法院判處有期徒刑
    五月，復於八十年間再犯該條例之罪，經台灣高等法院判處有期徒刑三月，經定
    執行為有期徒刑六月，於八十二年七月二十七日執行完畢，此有台灣高等法院被
    告全國前案紀表及台灣新竹地方法院檢察署刑案資料查註紀錄表可按、其於有期
    徒刑執行完畢後五年之內，再犯本案之罪，係屬累犯，應依刑法第四十七條之規
    定加重其刑。爰審酌被告之品行、犯罪之動機、目的、手段、所生危害及犯罪後
    態度等一切情狀，量處如主文所示之刑，以示懲儆。另扣案之如主文第三項所示
    大陸魚貨，係被告甲○○所有供本件走私犯罪所得之物，應依刑法第三十八條第
    一項第三款規定宣告沒收。至扣案之新台幣九十五萬六千八百五十元、美金七百
    元、大陸人民幣四百零九元五角、茶壺八個及八仙彩二個，尚乏實據證明為被告
    等走私犯罪所用或預備之物，故不予宣告沒收，附此敘明。
三、被告陳錦成、史聰明、曾國志、康乾輝部分，已另行審結，被告薛溪河部分已由
    檢察官移送台灣高等法院審理。
據上論斷，應依刑事訴訟法第二百九十九條第一項前段，懲治走私條例第二條第一項
、第十二條、第十一條，刑法第二十八條、第四十七條、第三十八條第一項第三款，
判決如主文。
本案經檢察官羅雪梅到庭執行職務
中      華      民      國    八十九    年      八      月    二十五    日
                                  臺灣新竹地方法院刑事第一庭
                                        法  官    滕治  平
右正本證明與原本無異。
如不服本判決，應於判決送達後十日內向本院提出上訴狀( 應附繕本 )，上訴於
臺灣高等法院。
                                        書記官    彭  玟  源
中      華      民      國    八十九    年      八      月    二十五    日
附錄：
懲治走私條例第二條第一項：
一、私運管制物品進口、出口逾公告數額者，處七年以下有期徒刑，得併科新臺幣二
    十萬元以下罰金。


司法院資訊處製作；財團法人民間司法改革基金會備份。
